JONATAS SILVA DE OLIVEIRA

STACK PRINCIPAL: PYTHON

(11)96648-9321 jonatas1200@icloud.com

GitHub: github.com/jdeveloperanalyst

LinkedIn: www.linkedin.com/in/jonatas-silva-dev-6a6f6e

RESUMO DAS QUALIFICAÇÕES

Graduado em Análise e Desenvolvimento de Sistemas, com experiência em desenvolvimento e sustentação de aplicações utilizando Python e Java. Atuação no consumo de APIs REST e microserviços, automação de processos e integração de sistemas em ambientes corporativos.

Domínio em Linux, GitLab para versionamento de código, Docker para conteinerização e bancos de dados Oracle, MySQL e MongoDB, com uso de ferramentas de interface para administração e análise.

Vivência com Jira, Postman e Zabbix, aplicando Scrum e práticas de DevOps para entregas ágeis, escaláveis e alinhadas às necessidades do negócio.

EXPERIÊNCIA PROFISSIONAL

05/2023 - o momento | VIVO (TELEFÔNICA BRASIL)

DevOps Pleno (Python)

• Atuação no desenvolvimento de RPAs em Python, além de projetos em Java e Groovy, com foco em automação de processos, otimização operacional e integrações sistêmicas. Experiência em ambientes Linux, versionamento de código com GitLab, conteinerização com Docker, consumo de APIs REST e administração de bancos de dados Oracle, MySQL e MongoDB. Aplicação de metodologias ágeis (Scrum, DevOps) para garantir entregas eficientes, escaláveis e alinhadas às necessidades do negócio.

02/2022 - 05/2022 | PROVU S.A

Analista de Sustentação Pleno

• Responsável no apoio à equipe de automação, analisando fluxos internos para identificar oportunidades de automação com Python, implementando alertas automatizados via e-mail e Slack, participando de reuniões diárias para alinhamento estratégico, monitorando aplicações e serviços com New Relic, Slack e Zabbix, sustentando sistemas em produção para a área BNPL (Buy Now, Pay Later), além de realizar consultas e análises em MySQL com Redash, propondo soluções e melhorias contínuas.

11/2021 - 02/2022 | SINQIA S.A

Analista de TI

• Responsável pelo atendimento e direcionamento de incidentes N1 e N2, análise e proposição de soluções relacionadas à assinatura digital no sistema FEPWeb, suporte na geração de arquivos CCS para relatórios de representatividade de clientes, monitoramento e reprocessamento de jobs via Jenkins, execução de testes em ambiente de homologação, configuração de fluxos workflows, módulo DOM, módulo CORE e parametrização de extensões no FEPWeb, com conhecimento em ferramentas como Freshdesk, YouTrack e Jenkins.

Analista de Infraestrutura Jr.

Responsável pelo gerenciamento e resolução de incidentes Nível 1 e Nível 2, incluindo monitoramento de serviços críticos, links de voz e dados, infraestrutura de rede, servidores Windows/Linux e bancos de dados. Experiência na monitoração e reexecução de backups utilizando NetBackup, além de automação e gerenciamento de jobs via Control-M. Familiaridade com ferramentas de ITSM e monitoramento como CA SDM, SolarWinds, Zabbix, OpMon, UC4 e Control-M, garantindo alta disponibilidade e performance dos ambientes de TI.

FORMAÇÃO ACADÊMICA

Graduação em Análise e Desenvolvimento de Sistemas | 02/2015 - 06/2017 Associação Educacional Nove de Julho - UNINOVE

TECNOLOGIAS

- Python, MySQL, Git, GitLab
- Jira, New Relic, Docker, mongoDB

CERTIFICAÇÕES

Concluídas

- Python 3 Alura / Curso em vídeo
- Banco de Dados Relacional e Não Relacional Alura
- Docker Alura
- Yellow Belt (Lean Six Sigma) Vivo / Telefônica Brasil
- Metodologia Scrum Alura / FIAP
- DevOps Alura / FIAP

Em andamento

- Java + Spring Boot DIO (Digital Innovation One)
- Fundamentos de IA (OCI AI Foundations) Oracle University
- IA Generativa (OCI Generative AI) Oracle University
- Busca Vetorial com IA (Oracle AI Vector Search) Oracle University
- Ciência de Dados (OCI Data Science) Oracle University

IDIOMAS

Inglês - Intermediário